Jesus Enrique Elias Salas

Ingeniero en Informática - Full Stack Developer - Mobile Developer

♀ Venezuela - Barquisimeto

☑ jesus.e.elias.s@gmail.com | jesus_e1992@hotmail.com | 🖺 +58 424 5989356 | +58 412 8514586

<u>LinkedIn</u> | <u>GitHub</u> | <u>Portafolio</u> | <u>Experiencia</u> | <u>Web</u> | <u>Video Demo</u>

RESUMEN PROFESIONAL

Ingeniero en Informática con más de 6 años de experiencia en desarrollo Full Stack. Especializado en tecnologías como JavaScript, TypeScript, Angular, Vue, React, Next.js, React Native, Node, Java, Laravel y microservicios. Amplia experiencia en banca digital, soporte técnico y optimización de aplicaciones. Apasionado por el desarrollo eficiente, la escalabilidad de software y las metodologías ágiles.

EXPERIENCIA LABORAL

Desarrollador Full Stack, 3IT Remoto, 2022 – 2024

Incorporado como externo en cliente Banco de Chile, dentro de la célula Continuidad Web:

- Responsable y colaborador del desarrollo Full Stack en la gestión de varios tickets de Jira: incidentes, eventos, vulnerabilidades, mejoras, Liderando la solución a los diversos incidentes que reportan el usuario, como por ejemplo que se visualicen los mensajes de forma correcta los comprobantes de las transferencias electrónicas en el portal privado del banco de chile, validaciones de forma correcta para poder usar correctamente los microservicios, reparar el funcionamiento de los filtros del portal web, actualizar regiones, provincias y comunas faltante de chiles, realizando Pruebas Unitarias tanto en los Microservicios (backend) como en los componentes del Front-End, entre otras soluciones de desarrollo para darle un soporte de calidad y óptimo para el funcionamiento correcto del portal web del Banco de Chile.
- Resolví más de 80 incidentes críticos en el portal bancario, mejorando la estabilidad y experiencia del usuario.
- Trabajar con angular en sus diversas versiones actualizando y solucionando errores que se presenten en el portal web, asimismo con Java 1.8 o superior, realizando pruebas unitarias.

Utilizar herramientas de integración continua como Bamboo. Visual Studio Code como editor de código, Intellij IDEA, Postman para probar y desarrollar de forma eficiente, control de

versiones GIT, SoapUI, entre otras.

Me integré como desarrollador en un equipo formado por SM, LT, QA, PO y 3 colegas

desarrolladores, implementando prácticas de Scrum y colaborando en la implementación técnica.

Trabajé junto al LT y QA en pruebas y validaciones, asegurando calidad del producto.

Colaboré con el SM y PO en la recepción y priorización de requisitos del backlog.

Coordiné con mis compañeros desarrolladores en la autogestión del trabajo y división de

tareas.

Participé activamente en análisis de retroalimentación regulares para identificar áreas de

mejora.

Como desarrollador, mi foco estuvo en la implementación técnica y entrega de

funcionalidades, mientras apoyaba al equipo en su proceso de desarrollo ágil.

Tecnologías utilizadas: Java, Spring boot, Angular, Jira, Git, Bamboo, Postman...

Desarrollador, Hispanos Soluciones C.A

Remoto, 2021 – 2022

Cliente: Digevo

Responsable y colaborador del desarrollo del sistema Buhoo, diseño del tipo

Dashboard con landing y home para la presentación.

Cliente: Experteam

Responsable y colaborador del desarrollo del sistema Admin-utility, el diseño fue del tipo

Dashboard.

Desarrollo del Sistema Admin-utility para automatizar y controlar la administración de

empleados, productos, sistemas, niveles, ubicaciones, entre otros módulos.

Cliente: Bizlinks

Desarrollo de un Sistema de Gestión de Inventario, el software fue desarrollado bajo entorno

web y fue diseñado para automatizar el sistema.

Tecnologías utilizadas: Angular, Node.JS.

2

Desarrollador de aplicaciones móviles React Native, Galindo Consulting Group, Inc. Agency, Glew LLC Remoto, 2021 – 2021

 Desarrollo en el sistema Glew que se encarga de gestionar los perfiles de determinados influencers y marcas; También crea nuevas campañas para la búsqueda rápida y los registros.

Tecnologías utilizadas: React Native

Ingeniero de desarrollo de software, T&M Consulting Hibrido, 2019 – 2020

- Desarrollo del sistema de portal de prospectos basado en la gestión de la selección de nuevo personal.
- Desarrollo del sistema de calidad de tickets basado en la gestión de control y asignación de tickets al personal.

Tecnologías utilizadas: Angular, C#, .Net, Vue.js, Git.

Desarrollador, CIDESA

Presencial, 2018 - 2019

- Desarrollador de listas e informes SIGABCP. Se utilizó el lenguaje de programación PHP y Jasper Report para la elaboración de los distintos listados e informes de gestión.
- Desarrollo de un nuevo entorno para Siga Report Implementación del framework Vuejs y el lenguaje de programación PHP para el desarrollo del nuevo entorno visual y de seguridad del sistema.

Tecnologías utilizadas: Jasper Report, PHP, Laravel, Siga Report, Vue.js.

STACK TECNOLÓGICO

- JavaScript
- TypeScript
- Angular
- Node
- Java
- Spring boot
- React
- React-Native
- NoSQL (MongoDB)

- Git
- Bamboo
- Postman
- Laravel
- Vue
- PHP
- C#
- .NET
- SQL (PostgreSQL, MySQL, MariaDB..)

FORMACIÓN ACADÉMICA

© 2011-2018, Ingeniería en Informática, Universidad Centroccidental Lisandro Alvarado

CURSOS Y CAPACITACIONES

- 2016, JavaScript, SOLOLEARN.
- ✓ 2018, SQL Fundamentals, SOLOLEARN.
- ✓ 2018, Angular 5 y TypeScript, Udemy.
- ✓ 2020, React + Redux, SOLOLEARN.
- ✓ 2021, React-native, with hooks, Udemy.
- ✓ 2022, Node.Js-express- Mongodb-JWT, Cursa.
- 2022, Certificado de Guia Completa Junit y Mockito incluye Spring Boot Test
- ✓ 2022, Angular: de cero a experto (Legacy)
- 2022, Angular: Pruebas unitarias con Jasmin y karma
- ✓ 2023, Microservicios Spring Cloud Eureka & Angular Full stack
- ✓ 2024, Amazon Web Services (AWS)

SECCIÓN DE PRESENTACIÓN Y TUTORIALES

- Presentación de Portafolio: https://www.youtube.com/watch?v=Kn2vPoNENks
- Tutorial mobile Developer: https://www.youtube.com/watch?v=3jwGbwSr4WE&t=12s